【裁判字號】    98,易緝,31
【裁判日期】    981105
【裁判案由】    竊盜
【裁判全文】
臺灣臺南地方法院刑事判決              98年度易緝字第31號
公  訴  人  臺灣臺南地方法院檢察署檢察官
被      告  乙○○
                    （現另案於臺灣泰源技能訓練所執行中）
上列被告因竊盜案件，經檢察官提起公訴（95年度偵字第9631號
、96年度偵字第4627號），本院判決如下：
    主  文
乙○○犯攜帶兇器竊盜罪，處有期徒刑壹年貳月，減為有期徒刑
柒月。
    事  實
一、乙○○意圖為自己不法所有，於民國（下同）九十五年六月
    四日凌晨，持客觀上足對人之生命、身體、安全構成威脅，
    具有危險性之一字型螺絲起子，在高雄市三民區○○○路六
    十九號對面停車格內，竊得明展汽車商行丁○○所有NISSAN
    牌，2004年生產，排氣量3153CC，車號XX－4442號淺藍色自
    小貨車（引擎號碼QD00－000000號）以及其上之框式昇降機
    ，再以新臺幣四萬五千元價格轉賣予甲○○，並於翌日早上
    七時許，在臺南市安平區大潤發賣場前停車場，將該車交予
    甲○○，甲○○因友人吳柏賢有外表樣式相似，裕隆廠牌（
    為日本NISSAN在台灣生產廠牌），1999年生產，排氣量2664
    CC，車號4977－GN之白色自小貨車（引擎號碼F0000000號）
    ，車頭及引擎均年久失修，亟待更換，乃再以五萬元價格賣
    予吳柏賢，甲○○及吳柏賢均明知該上開自小貨車為來路不
    明之贓物，仍故買之（吳柏賢已審結，甲○○因通緝中，另
    行審結）。吳柏賢買受後，乃由甲○○代為將車號XX-4442
    號贓車開到臺南縣永康市○○路二百四十二號，由不知情之
    黃金峰將該自小貨車車頭噴漆為白色，然後再將該車開至臺
    南縣新市鄉大社村大社五百七十七號吳柏賢所經營之玉盛鋼
    鐵有限公司（以下簡稱玉盛公司）之工廠廠房內，將XX-4
    442號之後車框及車牌拆下，換上吳柏賢所有之4977-GN白色
    自小貨車後車框及車牌。嗣原車主丁○○以失竊車輛上之衛
    星定位系統，查得該車所在，報警於九十五年六月十三日十
    五時三十分，在臺南縣新市鄉大營村三百二十五之二號前，
    查獲甲○○正駕駛該XX-4442號自小貨車搭載不知情之友人
    胡文成，而當場逮捕，員警再循線查悉上情。
二、案經丁○○訴由台南縣警察局善化分局報告及臺灣臺南地方
    法院檢察署檢察官自動檢舉偵查起訴。
    理  由
一、上開犯罪事實，業據被告乙○○於審理中坦認屬實，而查獲
    之XX-4442號自小貨車為乙○○以四萬五千元賣予甲○○，
    甲○○再以五萬元轉賣予吳柏賢，並經甲○○將XX-4442號
    自小貨車車頭烤漆成白色後，將後車框及車牌拆下，換上吳
    柏賢所有之4977-GN白色自小貨車後車框及車牌等情，亦經
    同案被告甲○○、吳柏賢於警局、偵查中指證綦詳，及經詠
    安汽車保養廠廠長黃金峰於警局證述明確。另XX-4442號自
    小貨車於九十五年六月四日凌晨在高雄市三民區○○○路六
    十九號對面停車格失竊，嗣後依失竊車上安裝之衛星追蹤器
    ，追蹤查獲甲○○所駕駛之白色自小貨車，查獲時XX-4442
    號自小貨車已被漆成白色，車斗亦遭更換，車牌則改懸掛49
    77-GN號等情，亦據被害人丁○○於警局及偵查中指證歷歷
    ，並據協同丁○○找尋失竊自小貨車之證人林賜祥於偵查中
    證述明確。此外，復有車輛竊盜資料個別查詢報表二紙、車
    輛尋獲電腦輸入單、查獲之XX-4442號自小貨車、贓物領據
    、贓車及現場照片、XX-4442號車汽車新領牌照登記書、行
    照、4977-GN行照、乙○○使用之0000000000、甲○○使用
    之0000000000行動電話之通聯調閱查詢單等在卷可資參佐，
    事證明確，被告乙○○犯行洵堪認定。
二、按螺絲起子屬金屬製品，質硬型尖，客觀上足對人之生命、
    身體、安全構成威脅，具有危險性，自屬兇器無訛，是核被
    告乙○○攜帶一字型螺絲起子行竊，所為係犯刑法第三百二
    十一條第一項第三款加重竊盜罪。公訴意旨未能斟酌被告攜
    帶一字型螺絲起子行竊，而認被告所為犯同法第三百二十條
    第一項之罪，尚有未洽，惟其基本事實同一，本院自應予審
    理，並變更起訴法條。爰審酌被告正值年輕力壯，不思以正
    途取財，反恣意行竊，且依被害人丁○○所述，XX-4442號
    自小貨車遭竊當時，市價約值四十萬元，被告迄又未賠償被
    害人任何損失，及被告於審理中，已知坦認犯行，態度良好
    等一切情狀，量處如主文所示之刑。公訴人於起訴書中雖對
    被告具體求處有期徒刑三年，惟檢察官於審理中，已當庭表
    示對刑度無意見，本院審酌上情，仍認以主文所示刑度較為
    妥適，附此敘明。又被告犯罪在九十六年四月二十四日以前
    ，且無中華民國九十六年罪犯減刑條例第三條所定不得減刑
    之事由，另被告係於九十七年十二月十六日經本院通緝，九
    十八年四月十二日經緝獲，有本院通緝稿及臺南縣警察局佳
    里分局通緝案件報告書各一份在卷可稽，亦非中華民國九十
    六年罪犯減刑條例第五條所定不得減刑之情形，自應依第二
    條第一項第三款規定減其刑二分之一。末查，被告持以行竊
    之螺絲起子，雖為被告所有供犯罪之用，惟據被告供稱，行
    竊後已丟棄，是認已滅失，爰不為沒收之諭知，附此敘明。
據上論斷，應依刑事訴訟法第二百九十九條第一項前段、第三百
條，刑法第三百二十一條第一項第三款，中華民國九十六年罪犯
減刑條例第二條第一項第三款、第七條，判決如主文。
本案經檢察官丙○○到庭執行職務
中    華    民    國    98    年    11    月    5     日
          刑事第五庭    審判長法  官  張瑛宗
                              法  官  鍾邦久
                              法  官  包梅真
以上正本證明與原本無異。
如不服本判決應於收受本判決後10日內向本院提出上訴書狀，並
應敘述具體理由。其未敘述上訴理由者，應於上訴期間屆滿後20
日內向本院補提理由書狀（均須按他造當事人之人數附繕本）「
切勿逕送上級法院」。
                              書記官  李淑秋
中    華    民    國    98    年    11    月    5     日
附錄本案論罪科刑法條全文
中華民國刑法第321條：
（加重竊盜罪）
犯竊盜罪而有左列情形之一者，處6月以上、5年以下有期徒刑：
一、於夜間侵入住宅或有人居住之建築物、船艦或隱匿其內而犯
    之者。
二、毀越門扇、牆垣或其他安全設備而犯之者。
三、攜帶兇器而犯之者。
四、結夥三人以上而犯之者。
五、乘火災、水災或其他災害之際而犯之者。
六、在車站或埠頭而犯之者。
前項之未遂犯罰之。


司法院資訊處製作；財團法人民間司法改革基金會備份。
